# 关于新政府补助应用指南的两个问题

提问人：安好 时间：2018-07-26 08:48:39
请教陈版及各位： 1.原政府补助准则指南第四条规定：“企业取得的各种政府补助为货币性资产的，如通过银行转账等方式拨付的补助，通常按照实际收到的金额计量；存在确凿证据表明该项补助是按照固定的定额标准拨付的，如按照实际销量或储备量与单位补贴定额计算的补助等，可以按照应收的金额计量。” 新政府补助准则应用指南规定：“关于政府补助的计量属性，本准则规定，政府补助为货币性资产的，应当按照收到或应收的金额计量。如果企业已经实际收到补助资金，应当按照实际收到的金额计量;如果资产负债表日企业尚未收到补助资金，但企业在符合了相关政策规定后就相应获得了收款权，且与之相关的经济利益很可能流入企业，企业应当在这项补助成为应收款时按照应收的金额计量。” 这可不可以理解为按应收金额计量的尺度放宽了，不再限于按照固定的定额标准拨付？ 2.新政府补助准则指南第 10 页中间提到“实务中存在政府无偿给予企业长期非货币性资产的情况，如无偿给予土地使用权、天然起源的天然林等。企业取得的政府补助为非货币性资产的，应当按照公允价值计量;公允价值不能可靠取得的，按照名义金额(1元)
计量。” 这是不是意味着以后划拨土地使用权必须要按照名义金额(1元)计量？ 谢谢！

回答人：chenyiwei
1 、是这样。但鉴于实务中一些地方政府的信用风险较高，对基于地方政府招商引资土政策的补助，仍建议谨慎考虑，在实际收到时才确认。 2 、划拨土地使用权不属于政府补助，而是政府对国有企业的一种特殊的资本性投入形式。所以不受此条影响。

提问人：安好 时间：2018-07-27 08:52:01
谢谢陈版，追问一句，新政府补助准则指南第 10 页中间提到“实务中存在政府无偿给予企业长期非货币性资产的情况，如无偿给予土地使用权、天然起源的天然林等”。这个政府无偿给予企业的土地使用权在国内现实中并不会存在吧？谢谢

回答人：chenyiwei
一般不会。